---
title: "EDA SIP"
author: "Julie Pessoa"
output:
    html_document:
    df_print: paged
theme: sandstone
---

```{r echo=FALSE, message=FALSE, warning=FALSE}
library(tidyverse)
library(here)
require(scales)
library(knitr)
library(kableExtra)
source(here::here("code/lib.R"))
theme_set(theme_bw())

knitr::opts_chunk$set(tidy = FALSE,
                      fig.width = 6,
                      fig.height = 5,
                      echo = FALSE)

```

```{r read}
estimativas_raw = read_projectdata()
```

## O que são os dados

```{r}
glimpse(estimativas_raw)
```

## Entendendo os dados

```{r}
estimativas_raw %>% 
    select(ProjectCode, TaskNumber, HoursEstimate, HoursActual) %>% 
    skimr::skim()
```

Temos 20 projetos, com 12299 estimativas_raw. Não há apenas uma estimativa por tarefa, já que há apenas 10266 valores distintos de `TaskNumber`.

```{r}
estimativas_raw %>% 
    group_by(TaskNumber) %>% 
    mutate(estimativas = n()) %>% 
    filter(estimativas > 1) %>% 
    count(TaskNumber, sort = T)
```

### 1 estimativa por task

Para nossa análise, usaremos uma estimativa por task. Caso haja mais de uma usaremos a média das estimativas_raw:

```{r}
estimativas = estimativas_raw %>%
    group_by(ProjectCode, TaskNumber, Category, Priority, Summary) %>%
    summarise(
        HoursEstimate = mean(HoursEstimate),
        HoursActual = mean(HoursActual),
        DeveloperPerformance = mean(DeveloperPerformance)
    ) %>%
    ungroup()
estimativas
```

### Dados por time

```{r}
por_time = estimativas_raw %>% 
    group_by(ProjectCode) %>% 
    summarise(devs = NROW(unique(DeveloperID)), 
              erro_medio_abs = mean(abs(HoursEstimate - HoursActual)), 
              estimativas = n())
por_time
```


## Qual a relação entre as estimativas e horas reais tomadas na empresa como um todo e em diferentes categorias de tarefa?
#### Análise da empresa como um todo
Inicialmente, dando uma olhada geral nos dados temos:
```{r}
estimativas %>% 
  ggplot(aes(x = HoursEstimate, y = HoursActual)) + 
  geom_point(colour = "darkblue", size = 2)  +
  labs(x = "Estimativa", y = "Horas Reais")
```

Podemos perceber que há uma concentração próximo ao zero. É possível notar que a relação entre estimativas e horas reais não é linear, podendo ser comprovado pela correlação de Pearson.
```{r}
estimativas %>%
    summarise(pearson = cor(HoursEstimate, HoursActual, method = "pearson"),
            spearman = cor(HoursEstimate, HoursActual, method = "spearman"), 
            kendall = cor(HoursEstimate, HoursActual, method = "kendall"), ) %>%
    kable(caption="Correlações entre Estimativa e Horas Reais", align='l') %>%
    kable_styling()
```
A correlação de Person tem facilidade em captar correlações lineares e dado esse valor de 0.3 podemos concluir que a correlação é bem fraca.
Não sendo linear, e observando que os métodos de spearman e kendall obtiveram resultados que propoe que há uma correlação entre as duas variáveis, podemos verficar os dados a partir de outra escala, como por exemplo a logaritmica.
```{r}
estimativas %>% 
  ggplot(aes(x = HoursEstimate, y = HoursActual)) + 
  geom_point(colour = "darkblue", size = 2) +
  scale_x_log10(labels = trans_format("log10", math_format(10^.x))) +
  labs(x = "Log10 Estimativa", y = "Horas Reais", title = "Estimativa em escala logaritmica")

estimativas %>% 
  ggplot(aes(x = HoursEstimate, y = HoursActual)) + 
  geom_point(colour = "darkblue", size = 2) +
  scale_y_log10(labels = trans_format("log10", math_format(10^.x))) +
  labs(x = "Estimativa", y = "Horas Reais", title = "Horas Reais em escala logaritmica")
```

Aparentemente, utilizando a escala logaritmica em apenas uma grandeza ainda não é possível verificar uma correlação linear forte. Há uma melhora na correlação ao utilizar a variavel HoursActual em base logaritmica como é demonstrado abaixo pela correlação de pearson.


```{r}
estimativas %>%
    summarise(pearson = cor(log10(HoursEstimate), HoursActual, method = "pearson")) %>%
    kable(caption="Correlações entre o log10 da estimativa e as Horas reais", align='l') %>%
    kable_styling()

estimativas %>%
    summarise(pearson = cor(HoursEstimate, log10(HoursActual), method = "pearson")) %>%
    kable(caption="Correlações da Estimativa e o log10 das horas reais", align='l') %>%
    kable_styling()
```

Ainda na tentativa de visualizar uma relação linear entre as duas variaveis, vamos utilizar a escala logaritmica nas duas variaveis.

```{r}
estimativas %>% 
  ggplot(aes(x = HoursEstimate, y = HoursActual)) + 
  geom_point(colour = "darkblue", size = 2) +
  scale_x_log10(labels = trans_format("log10", math_format(10^.x))) +
  scale_y_log10(labels = trans_format("log10", math_format(10^.x))) +
  labs(x = "Estimativa", y = "Horas Reais", title = "As duas variaveis em escala logaritmica")
```

Com as duas variáveis em escala logaritmica é possível observar um correlação linear, relativamente forte e positiva entre o log da estimativa e das horas reais. Há uma tendência de que quanto maior as horas estimadas, maior as horas reais.

#### Análise das diferentes categorias de tarefas
Basicamente as correlações se mantém razoavelmente semelhante em relação as correlações gerais.
```{r}
estimativas %>% 
  ggplot(aes(x = HoursEstimate, y = HoursActual)) +
  geom_point(colour = "darkblue", size = 2) +
  scale_x_log10(labels = trans_format("log10", math_format(10^.x))) +
  scale_y_log10(labels = trans_format("log10", math_format(10^.x))) +
  labs(x = "Estimativa", y = "Horas Reais", title = "As duas variaveis em escala logaritmica") +
  facet_wrap(~Category)

estimativas %>%
    filter(Category == "Development") %>% summarise(pearson = cor(HoursEstimate, HoursActual, method = "pearson"), 
            spearman = cor(HoursEstimate, HoursActual, method = "spearman"), 
            kendall = cor(HoursEstimate, HoursActual, method = "kendall"), )  %>%
    kable(caption="Correlações da Categoria Development", align='l') %>%
    kable_styling()

estimativas %>%
    filter(Category == "Management") %>% summarise(pearson = cor(HoursEstimate, HoursActual, method = "pearson"), 
            spearman = cor(HoursEstimate, HoursActual, method = "spearman"), 
            kendall = cor(HoursEstimate, HoursActual, method = "kendall"), )  %>%
    kable(caption="Correlações da Categoria Management", align='l') %>%
    kable_styling()
    
estimativas %>%
    filter(Category == "Operational") %>% summarise(pearson = cor(HoursEstimate, HoursActual, method = "pearson"), 
            spearman = cor(HoursEstimate, HoursActual, method = "spearman"), 
            kendall = cor(HoursEstimate, HoursActual, method = "kendall"), )  %>%
    kable(caption="Correlações da Categoria Operational", align='l') %>%
    kable_styling()
```

## Equipes com mais desenvolvedores produzem estimativas com mais ou menos erro que equipes menores? 

Na representação dos pontos abaixo é possível notar que não há uma correlação entre o número de desenvolvedores e o erro produzido. Observado os métodos de correlações, todos eles apresentam uma baixíssima correlação, portanto não vale a pena procurar alguma tranformação que mostre alguma correlação entre os dados.
```{r}
por_time %>% 
  ggplot(aes(x = devs, y = erro_medio_abs)) + 
  geom_point(colour = "darkblue", size = 4) +
  labs(x = "Quantidade de desenvolvedores", y = "Erro médio")

por_time %>%
    summarise(pearson = cor(devs, erro_medio_abs, method = "pearson"), 
            spearman = cor(devs,erro_medio_abs, method = "spearman"), 
            kendall = cor(devs, erro_medio_abs, method = "kendall"), ) %>%
    kable(caption="Correlações entre a quantidade de desenvolvedores e o erro produzido", align='l') %>%
    kable_styling()

```